Images des répertoires du notaire Charles Dupuys pour l'étude XXXIV
Archives nationales de France
Images des répertoires du notaire Charles Dupuys pour l'étude XXXIV
29 janvier 1683 - 21 mai 1726
MC/RE/XXXIV/2 - MC/RE/XXXIV/3
Etude XXXIV; Dupuys, Charles
2 registres
Archives nationales de France
Minutes et répertoires: la loi 2008-696 du 15 juillet 2008 relative aux archives a fixé à 75 ans à compter de la date de l'acte, ou à 25 ans à compter de la date du décès de l'intéressé si ce délai est plus bref, le délai de communication des minutes et répertoires des notaires; ce délai est porté à 100 ans à compter de la date de l'acte si le document se rapporte à un mineur (code du Patrimoine, articles L213-2, 4e d et 5e).
Autres documents de l'étude (dossiers de clients, comptabilité...): s'agissant d'archives privées, ces documents sont communicables selon les modalités fixées par le déposant ou le donateur.
Certains documents ne sont pas accessibles sous leur forme originale en raison de leur mauvais état de conservation.
Registres entrés aux Archives nationales en 1949
Images des répertoires de l’étude XXXIV
Archives de l'étude XXXIV
répertoire d'officier public ministériel
- Répertoire chronologique pour la période du 29 janvier 1683 au 31 décembre 1712, 29 janvier 1683 - 31 décembre 1712; MC/RE/XXXIV/2; Un registre de 538 feuillets de papier manuscrits, hauteur 32 x largeur 23 cm, composé de cahiers non foliotés. Le registre est en mauvais état: il est dérelié, les premiers et les derniers feuillets sont détachés. De nombreux feuillets sont déchirés ou tachés.
  Registre folioté en 2003 (foliotation non visible à l'écran)
  Le répertoire contient les informations suivantes: 1. date du jour; 2. nature de l'acte; 3. nom, prénom, des parties.
  répertoire
  - Liste chronologique des actes pour la période du 29 janvier au 31 décembre 1683, 29 janvier - 31 décembre 1683; 1 r°-10 r°; 10 feuillets
  - Liste chronologique des actes pour la période du 1er janvier au 31 décembre 1684, 1er janvier - 31 décembre 1684; 10 r°-24 v°; 15 feuillets
  - Liste chronologique des actes pour la période du 2 janvier au 30 décembre 1685, 2 janvier - 30 décembre 1685; 24 v°-40 r°; 17 feuillets
  - Liste chronologique des actes pour la période du 1er janvier au 30 décembre 1686, 1er janvier - 30 décembre 1686; 40 r°-55 v°; 16 feuillets
  - Liste chronologique des actes pour la période du 3 janvier au 30 décembre 1687, 3 janvier - 30 décembre 1687; 55 v°-71 v°; 17 feuillets
  - Liste chronologique des actes pour la période du 1er janvier au 31 décembre 1688, 1er janvier - 31 décembre 1688; 71 v°-85 v°; 15 feuillets
  - Liste chronologique des actes pour la période du 1er janvier au 31 décembre 1689, 1er janvier - 31 décembre 1689; 85 v°-102 v°; 18 feuillets
  - Liste chronologique des actes pour la période du 2 janvier au 28 décembre 1690, 2 janvier - 28 décembre 1690; 102 v°-119 v°; 18 feuillets
  - Liste chronologique des actes pour la période du 3 janvier au 30 décembre 1691, 3 janvier - 30 décembre 1691; 119 v°-136 v°; 18 feuillets
  - Liste chronologique des actes pour la période du 2 janvier au 31 décembre 1692, 2 janvier - 31 décembre 1692; 136 v°-155 v°; 20 feuillets
  - Liste chronologique des actes pour la période du 2 janvier au 31 décembre 1693, 2 janvier - 31 décembre 1693; 155 v°-177 v°; 23 feuillets
  - Liste chronologique des actes pour la période du 1er janvier au 31 décembre 1694, 1er janvier - 31 décembre 1694; 177 v°-197 v°; 21 feuillets
  - Liste chronologique des actes pour la période du 1er janvier au 31 décembre 1695, 1er janvier - 31 décembre 1695; 197 v°-220 v°; 24 feuillets
  - Liste chronologique des actes pour la période du 2 janvier au 29 décembre 1696, 2 janvier - 29 décembre 1696; 221 r°-241 r°; 21 feuillets
  - Liste chronologique des actes pour la période du 2 janvier au 31 décembre 1697, 2 janvier - 31 décembre 1697; 241 v°-262 v°; 22 feuillets
  - Liste chronologique des actes pour la période du 1er janvier au 31 décembre 1698, 1er janvier - 31 décembre 1698; 262 v°-288 r°; 27 feuillets
  - Liste chronologique des actes pour la période du 3 janvier au 31 décembre 1699, 3 janvier - 31 décembre 1699; 288 r°-310 v°; 23 feuillets
  - Liste chronologique des actes pour la période du 3 janvier au 31 décembre 1700, 3 janvier - 31 décembre 1700; 310 v°-337 r°; 28 feuillets
  - Liste chronologique des actes pour la période du 2 janvier au 31 décembre 1701, 2 janvier - 31 décembre 1701; 337 r°-353 r°; 17 feuillets
  - Liste chronologique des actes pour la période du 3 janvier au 29 décembre 1702, 3 janvier - 29 décembre 1702; 353 r°-366 v°; 14 feuillets
  - Liste chronologique des actes pour la période du 3 janvier au 31 décembre 1703, 3 janvier - 31 décembre 1703; 366 v°-382 r°; 17 feuillets
  - Liste chronologique des actes pour la période du 2 janvier au 30 décembre 1704, 2 janvier - 30 décembre 1704; 382 r°-395 r°; 14 feuillets
  - Liste chronologique des actes pour la période du 4 janvier au 31 décembre 1705, 4 janvier - 31 décembre 1705; 395 r°-410 r°; 16 feuillets
  - Liste chronologique des actes pour la période du 2 janvier au 31 décembre 1706, 2 janvier - 31 décembre 1706; 410 r°-425 v°; 16 feuillets
  - Liste chronologique des actes pour la période du 2 janvier au 30 décembre 1707, 2 janvier - 30 décembre 1707; 425 v°-440 v°; 16 feuillets
  - Liste chronologique des actes pour la période du 2 janvier au 30 décembre 1708, 2 janvier - 30 décembre 1708; 441 r°-456 r°; 16 feuillets
  - Liste chronologique des actes pour la période du 3 janvier au 30 décembre 1709, 3 janvier - 30 décembre 1709; 456 r°-469 v°; 14 feuillets
  - Liste chronologique des actes pour la période du 2 janvier au 31 décembre 1710, 2 janvier - 31 décembre 1710; 469 v°-484 r°; 16 feuillets
  - Liste chronologique des actes pour la période du 2 janvier au 31 décembre 1711, 2 janvier - 31 décembre 1711; 484 v°-509 r°; 26 feuillets
  - Liste chronologique des actes pour la période du 1er janvier au 31 décembre 1712, 1er janvier - 31 décembre 1712; 509 v°-538 v°; 30 feuillets
- Répertoire chronologique pour la période du 1er janvier 1713 au 21 mai 1726, 1er janvier 1713 - 21 mai 1726; MC/RE/XXXIV/3; Un registre de 401 feuillets de papier manuscrits, hauteur 32 x largeur 23 cm, composé de cahiers non foliotés. Le registre est en assez mauvais état: la reliure est en partie détachée, quelques feuillets sont volants ou déchirés.
  - Liste chronologique des actes pour la période du 1er janvier au 31 décembre 1713, 1er janvier - 31 décembre 1713; 1 r°-30 r°; 30 feuillets
  - Liste chronologique des actes pour la période du 2 janvier au 31 décembre 1714, 2 janvier - 31 décembre 1714; 30 v°-91 r°; 61 feuillets
    - du 2 janvier au 30 avril 1714, 2 janvier - 30 avril 1714; 30 v°-61 v°; 32 feuillets
    - du 2 mai au 31 décembre 1714, 2 mai - 31 décembre 1714; 61 v°-91 r°; 31 feuillets
  - Liste chronologique des actes pour la période du 2 janvier au 31 décembre 1715, 2 janvier - 31 décembre 1715; 91 v°-115 r°; 25 feuillets
  - Liste chronologique des actes pour la période du 1er janvier au 31 décembre 1716, 1er janvier - 31 décembre 1716; 115 v°-137 v°; 23 feuillets
  - Liste chronologique des actes pour la période du 2 janvier au 31 décembre 1717, 2 janvier - 31 décembre 1717; 138 r°-163 r°; 26 feuillets
  - Liste chronologique des actes pour la période du 3 janvier au 31 décembre 1718, 3 janvier - 31 décembre 1718; 163 v°-187 r°; 25 feuillets
  - Liste chronologique des actes pour la période du 3 janvier au 31 décembre 1719, 3 janvier - 31 décembre 1719; 187 v°-225 v°; 39 feuillets
  - Liste chronologique des actes pour la période du 1er janvier au 31 décembre 1720, 1er janvier - 31 décembre 1720; 226 r°-291 r°; 66 feuillets
    - du 1er janvier au 30 avril 1720, 1er janvier - 30 avril 1720; 226 r°-253 r°; 28 feuillets
    - du 1er mai au 31 décembre 1720, 1er mai - 31 décembre 1720; 253 v°-291 r°; 39 feuillets
  - Liste chronologique des actes pour la période du 4 janvier au 31 décembre 1721, 4 janvier - 31 décembre 1721; 291 r°-319 v°; 29 feuillets
  - Liste chronologique des actes pour la période du 2 janvier au 29 décembre 1722, 2 janvier - 29 décembre 1722; 319 v°-338 v°; 20 feuillets
  - Liste chronologique des actes pour la période du 4 janvier au 28 décembre 1723, 4 janvier - 28 décembre 1723; 338 v°-351 v°; 14 feuillets
  - Liste chronologique des actes pour la période du 3 janvier au 29 décembre 1724, 3 janvier - 29 décembre 1724; 352 r°-376 v°; 15 feuillets
  - Liste chronologique des actes pour la période du 2 janvier au 30 décembre 1725, 2 janvier - 30 décembre 1725; 376 v°-398 v°; 23 feuillets
    4 feuillets, où figurent les actes du 5 mars au 21 mai 1726 ont été insérés par erreur au milieu de ceux de juin 1725.
  - Liste chronologique des actes pour la période du 4 janvier au 21 mai 1726, 4 janvier - 21 mai 1726; 399 r°-401 v°; 3 feuillets